【裁判字號】    89,交易,695
【裁判日期】    900720
【裁判案由】    過失傷害
【裁判全文】
臺灣臺南地方法院刑事判決                        八十九年度交易字第六九五號
    公  訴  人  臺灣臺南地方法院檢察署檢察官
    被      告  乙○○
右列被告因過失傷害案件，經檢察官提起公訴（八十九年度偵字第一０四六四號），
本院判決如左：
    主  文
乙○○因過失傷害人，處有期徒刑貳月，如易科罰金，以參佰元折算壹日。
    事  實
一、乙○○於民國八十九年六月三十日上午，駕駛車牌號碼ＳＺ—三三三三號自用小
    客車，沿台南縣歸仁鄉七甲村最高速限時速四十公里之中正北路二段，由北往南
    方向行駛，嗣於同日上午七時五十五許，途經設有閃光黃燈號誌且運作正常之同
    路段與七甲五街之交岔路口時，理應注意閃光黃燈表示「警告」，車輛應減速接
    近，注意安全，小心通過，且應注意行車速度應依規定，並應注意車前狀況，隨
    時採取必要之安全措施，而依當時天候晴朗、日間自然光線、路面乾燥無缺陷、
    道路上未有任何障礙物、視距復屬良好等情形以觀，客觀上亦無不能注意之情事
    ，其竟疏於注意減速慢行，且未注意車前狀況，貿然以時速七十公里以上之速度
    ，超速通過該路口。適有鄭甲○○無照駕駛車牌號碼ＮＬＷ—六一八號重型機車
    ，沿前述中正北路二段，由南往北方向行至該路口，亦疏未注意轉彎車應讓直行
    車先行，即貿然左轉。乙○○因有上開疏失，致見狀業已避煞不及，而與鄭甲○
    ○所騎之機車發生碰撞，鄭甲○○隨即人、車倒地，且因之受有右大腳趾骨折、
    雙膝撕裂傷及右大腿、左足踝擦傷等傷害。乙○○於肇事後，犯罪未被有偵查權
    之公務員或機關發覺前，即向台南縣警察局歸仁分局警員自首並坦承犯行，進而
    接受裁判。
二、案經鄭甲○○訴由台南縣警察局歸仁分局報請臺灣臺南地方法院檢察署檢察官偵
    查起訴。
    理  由
一、右述犯罪事實，業據被告乙○○於警訊時及偵審中坦白承認，核與告訴人鄭甲○
    ○於警訊時及偵審中所指訴之情節相符，而告訴人因本件車禍，而受有如事實欄
    所載等傷害，復有財團法人奇美醫院八十九年七月二十六日診斷證明書一紙附卷
    可參。
二、按行車速度，依標誌之規定，無標誌者，在市區道路，時速不得超過四十公里，
    修正前道路交通安全規則第九十三條第一項第一款定有明文；又汽車行駛時，駕
    駛人應注意車前狀況，並隨時採取必要之安全措施，道路交通安全規則第九十四
    條第三項亦規定甚明；另按閃光黃燈表示「警告」，車輛應減速接近，注意安全
    ，小心通過，道路交通標誌標線號誌設置規則第二百十一條第一項第一款則有明
    文規定。本件被告乙○○駕車行經最高速限為時速四十公里，且設有閃光黃燈號
    誌之交岔路口時，理應注意前述道路交通安全規則，而案發當時天候晴朗、日間
    自然光線、路面乾燥無缺陷、道路上未有任何障礙物、視距復屬良好等情，復有
    台南縣警察局道路交通事故調查報告表載明可考，據此判斷，客觀上亦無不能注
    意之情事，其竟疏於注意減速接近，小心通過，且未注意車前狀況，貿然以時速
    七十公里以上之高速，超速通過該路口，致與告訴人鄭甲○○所駕駛之機車相撞
    ，是被告之駕駛行為，顯有過失。況本件經送台灣省台南區行車事故鑑定委員會
    鑑定結果，亦持相同見解，有該委員會九十年六月一日南鑑字第九００五八六號
    函及所附之鑑定意見書一份在卷可參，此益證被告駕車肇事致告訴人受傷之行為
    ，確有過失無疑。
三、末查，本件告訴人鄭甲○○係因此次車禍，而受有如事實欄所載之傷害，故被告
    乙○○之過失駕車行為，與告訴人所受之傷害結果間，復具有相當因果關係。此
    外，另有交通事故現場蒐證照片四張存卷可考，是本件事證已甚明確，被告過失
    傷害之犯行堪予認定。
四、核被告乙○○所為，係犯刑法第二百八十四條第一項前段之普通過失傷害罪。又
    被告於肇事後，犯罪未被有偵查權之公務員或機關發覺前，即向台南縣警察局歸
    仁分局警員自首並坦承犯行，進而接受裁判，此亦經證人即當日據報前往現場處
    理之警員丙○○於本院審理時證述明確，是應依刑法第六十二條前段自首之規定
    ，減輕其刑。本院審酌被告之生活狀況、品行、智識程度、犯罪所生之危險或損
    害，及本件告訴人鄭甲○○無照駕車，且轉彎車未讓直行車先行，亦係本件車禍
    之肇事原因，雖有前述鑑定意見書載明可考，然被告嚴重超速行駛，以致肇事，
    其過失程度，經核並非輕微，而告訴人所受之傷勢，經查亦屬嚴重，且被告肇事
    後至今，仍未與告訴人就民事損害賠償事宜達成和解，其犯後態度尚非良好等一
    切情狀，量處如主文所示之刑，並諭知易科罰金之折算標準，以資懲儆。
據上論斷，應依刑事訴訟法第二百九十九條第一項前段，刑法第二百八十四條第一項
前段、第四十一條第一項前段、第六十二條前段，罰金罰鍰提高標準條例第一條前段
、第二條，判決如主文。
中    華    民    國      九十      年      七      月          二十    日
                              臺灣臺南地方法院交通法庭
                                  法  官    陳  志  成
右正本證明與原本無異
如不服本判決應於送達後十日內向本院提出上訴狀
                                      書記官
中    華    民    國      八十      年                月                日
附錄本案論罪科刑法條全文：
刑法第二百八十四條第一項（普通過失傷害罪）
因過失傷害人者，處六月以下有期徒刑、拘役或五百元以下罰金，致重傷者，處一年
以下有期徒刑、拘役或五百元以下罰金。


司法院資訊處製作；財團法人民間司法改革基金會備份。
